臺灣苗栗地方法院刑事判決　　　　　　　　　　　　　　九十年度簡上字第三號
　　上　訴　人　臺灣苗栗地方法院檢察署檢察官
　　被　　　告　丁○○
右列上訴人因被告竊盜案件，不服本院簡易庭九十年度苗簡字第三０七號中華民國九
十年五月二十三日第一審簡易判決（聲請案號：臺灣苗栗地方法院檢察署九十年度偵
字第一四六四號），提起上訴，及台灣苗栗地方法院檢察署檢察官移送併辦（九十年
偵字第二二六五號、第二八九五號）本院認為不得以簡易判決處刑，改依通常程序為
第一審之審判，判決如左：
    主  文
原判決撤銷。
丁○○共同連續踰越安全設備、於夜間侵入住宅竊盜，累犯，處有期徒刑壹年。扣案
之鑰匙壹支沒收。
    事  實
一、丁○○曾犯偽造文書罪，經法院判處有期徒刑四月確定，於民國八十九年四月二
    十日執行完畢。猶不知悔改，復意圖為自己不法所有之概括犯意，先於九十年三
    月十三日下午三時許，在苗栗市○○路三三三巷五三號癸○○住處前，以自備之
    鑰匙一支，竊取癸○○所有之車號ＰＬＦ─四一八號重機車，得手後，供己代步
    之用。嗣先於同年月十六日下午四時三十分許，丁○○騎乘前揭贓車附載不知情
    之鍾淑萍途經苗栗市○○街與復興路一段之路口時，為警當場查獲。並扣得前開
    鑰匙一支。丁○○仍不以此為足，續基於前開犯意，與已成年之鍾淑萍（另案審
    理）共同基於意圖為自己不法所有之概括犯意，以丁○○闖空門，鍾淑萍把風之
    方式，於（一）九十年三月三十一曰二十一時許之夜間，侵入乙○○位於苗栗縣
    苗栗市○○路三九六號之住宅，竊取乙○○所有之手提包、皮包各一個、新台幣
    （下同）一萬七千元及信用卡、提款卡、國民身分證、駕駛執照各乙張。續於（
    二）九十年四月二十四日二十時許，利用在苗栗縣苗栗市新英里十八鄰新勝十五
    之一號「萊茵河汽車旅館」往宿之機會，至該旅館櫃檯，由鍾淑萍把風，丁○○
    竊取該旅館員工甲○○所保管，置於抽屜內之一萬八千八百五十元；再於（三）
    九十年四月三十日五時三十分許，鍾淑萍把風，丁○○爬窗戶而逾越安全設備，
    進入庚○○與戊○○所承租，位於苗栗縣苗栗市○○路六五八號「丸松旅社」五
０一號房，竊取庚○○所有之充電器、印章、航空箱、戒指各一個，護照、存款
    簿、日記簿各一本，香水、化妝品瓶，衣服數件，項鍊、手鍊各一條，鑽石耳環
    一對、鑰匙乙串，竊取戊○○所有之腰包一個，內有行動電話一支，充電器、電
    池各一個，白金耳環、白金項鍊、私章各一個，化妝品數瓶，筆記本一本。於（
    四）九十年五月三日二十時許，在苗栗縣苗栗市○○路六五二巷二十四號，見己○○所有車號為ＩＥＶ─八八三號重型機車，鑰匙插於電門孔中停於該處，由鍾
    淑萍把風由丁○○以該鑰匙發動引擎騎乘離去而竊取該機車。於（五）九十年五
    月四日十一時許，由鍾淑萍把風、丁○○爬窗戶而逾越安全設備，進入辛○○所
    承租，位於苗栗縣苗栗市勝利里七之十二號四耬房問，竊取辛○○所有之電腦一
    部（含滑鼠、鍵盤、燒錄器）、光碟數片、香水、玉墜項鍊。於（六）九十年五
    月四日十一時許，同由鍾淑萍把風、丁○○爬窗戶而逾越安全設備，進入壬○○
    承租，位於苗栗縣苗栗市勝利里七之十二號三樓房問，竊取壬○○所有之白金項
    鍊二條、布條狀項鍊一條、耳環六對、行動電話一支，竊取丙○○所有之手提音
    響乙台、提款卡乙張、行動電話充電器乙組、電池乙個、五百元。嗣於九十年五
    月四日二十三時許，在苗栗縣苗栗市○○里○○街三號前，為警查獲，並扣得上
    開贓物，循線偵知上情。
二、案經苗栗縣警察局苗栗分局移台灣苗栗地方法院檢察署檢察官偵查起訴及同署檢
    察官上訴併案審理。
    理  由
一、訊據被告丁○○對於右開犯行均坦承不諱，核與共同被告鍾淑萍所供及被害人癸○○、乙○○、甲○○、庚○○、戊○○、己○○、辛○○、壬○○、丙○○指
    述失竊情節相符，復有贓物領據數紙在卷、鑰匙乙支扣案可資為憑，事証明確，
    被告犯行洵堪認定。
二、核被告所為係犯刑法第三百二十第一項之普通竊盜罪、第三百二十一條第一項第
    一款、第二款之加重竊盜罪。被告丁○○與被告鍾淑萍就上開（一）至（六）之
    竊盜犯行，二人間有犯意之聯絡，行為之分擔，均為共同正犯。被告丁○○先後
    多次加重竊盜及竊盜犯行，時間緊接，所犯基本構成要件相同，顯係基於概括之
    犯意，反覆為之，應依連續犯之例，論以共同連續踰越安全設備、於夜間侵入住
    宅竊盜一罪，並加重其刑。台灣苗栗地方法院檢察署九十年偵字第二二六五號、
    第二八九五號丁○○竊盜案件與本件有連續犯之裁判上一罪關係，原審未及併予
    審酌，即有未合，上訴意旨執此指摘原判決不當，為有理由，自應予撤銷改判。
    又按第一審法院得以簡易判決處刑者，以依被告自白或其他證據，足認其犯罪，
    並以所科之刑為緩刑、得易科罰金之有期徒刑，及拘役、罰金為限。經查本件被
    告一再竊盜，即不適宜宣告六月有期徒刑，本院爰改依通常程序為第一審之判決
    。次查，被告有事實欄所載論罪科刑執行情形，此有台灣高等法院被告全國前案
    紀錄表在卷可稽，其受有期徒刑執行完畢後，五年以內再犯本件有期徒刑以上之
    罪，為累犯，應依刑法第四十七條規定遞加其刑。爰審酌被告犯罪後坦承不諱，
    態度良好，惟被告於案件繫於台灣苗栗地方法院檢察署檢察官偵查中，竟仍再度
    犯罪，足見被告悔意不深等一切情狀，量處如主文所示之刑，以示懲儆。扣案犯
    罪工具鑰匙乙支，為被告所有，供犯罪所用之物，均應依刑法第三十八條第一項
    第二款宣告沒收。
據上論斷，應依刑事訴訟法第四百五十二條、第四百五十五條之一第一項、第三項、
第三百六十九條第一項前段、第三百六十四條、第二百九十九條第一項前段，刑法第
二十八條、第五十六條、第三百二十一條第一項第一款、第二款、第四十七條、第三
十八條第一項第二款，判決如主文。
本案經檢察官呂曾達到庭執行職務。
中      華      民      國    九十一    年      六      月      五      日
                                  臺灣苗栗地方法院刑事庭
                                      審判長法  官  陳  鴻  斌
                                            法  官  柳  章  峰
                                            法  官  姚  銘  鴻
右正本證明與原本無異。
如不服本判決，應於判決送達後十日內向本院提出上訴狀( 應附繕本 )。
                                            書記官  劉  秋  雯
中      華      民      國    九十一    年      六      月      五      日
附錄本判決論罪科刑法條：
刑法第三百二十一條第一項第一款：
犯竊盜罪而有左列情形之一者，處六月以上五年以下有期徒刑。
第一款：於夜間侵入住宅或有人居住之建築物、船艦，或隱匿其內而犯之者。
第二款：毀越門扇、牆垣或其他安全設備而犯之者。
